

Cristian David Mora Saenz

DESARROLLADOR WEB

DATOS PERSONALES

Documento de identidad: C.C 1010084931

Fecha de nacimiento: 04/02/2024 Estado civil: Soltero

Email: cr.mora00@gmail.com – morasaenzcristiandavid@gmail.com

N° Contacto: 3185624966 - 3196926312

PERFIL LABORAL

Ingeniero de sistemas, con 2 años de experiencia laboral en desarrollo PHP, JavaScript y Java, implementando MySQL y SQL Server, con manejo de AJAX y JQuery, con conocimiento en NPM, Laravel y Tailwind CSS, con expectativa laboral en desarrollo de software y manejo de frameworks, trabajo en equipo, manejo efectivo de problemas, responsable.

EDUCACIÓN

2017 - 2022 Bogotá, Colombia

INGENIERO DE SISTEMAS

Corporación Universitaria Minuto de Dios

EXPERIENCIA PROFESIONAL

Mar. 2022 – Abr. 2024

Exabyte It SAS

Bogotá, Colombia

Desarrollador web

- Desarrolle diversos proyectos para clientes enfocados en el transporte y logística.
- Programe el software requerido para validar la trazabilidad de los productos, los envíos y el área de transporte.
- Implemente el sistema para envió de correos electrónicos.
- Actualicé los formatos de generación de guías, solicitudes de cheque y guías en FPDF (librería para desarrollo de PDF).
- Complemente el desarrollo del sistema para la gestión de ingresos para varios clientes.

Abr. 2021 – Jul. 2021 Centro de Transformación Social Uniminuto

Bogotá, Colombia

Practicante Ing. Sistemas.

- Administre las páginas web del centro de transformación social.
- Implemente la información enfocada a los eventos realizados por el centro de transformación social.

CERTIFICACIONES-CURSOS

Julio 2024 **SCRUM FOUNDATION**

Certiprof.

Mayo 2024 CURSO INTRODUCTORIO LARAVEL 9

Platzi.

Enero 2024 NPM: GESTIÓN DE PAQUETES Y DEPENDENCIAS EN JAVASCRIPT

Platzi.

Enero 2022 CURSO PRACTICO DE FRONTEND DEVELOPER (JS)

Platzi.

Diciembre 2022 CURSO PRACTICO DE PHP

Platzi

HABILIDADES

Paquete Office (Excel, Word)

Trabajo en equipo

Análisis

- SCRUM
- Zoom, Slack

SOFTWARES

- PHP
- Java
- JavaScript
- AJAX
- JQuerv
- Laravel 9.x

- MySQL
- SQL Server
- NPM
- Composer
- Tailwind CSS

INTERESES

- Node JS
- Angular JS